【裁判字號】    98,易,3235
【裁判日期】    990126
【裁判案由】    槍砲彈藥刀械管制
【裁判全文】
臺灣板橋地方法院刑事判決              98年度易字第3235號
公  訴  人  臺灣板橋地方法院檢察署檢察官
被      告  甲○○
上列被告因違反槍砲彈藥刀械管制條例案件，經檢察官提起公訴
（98年度偵字第27591 號），被告於本院準備程序進行中，就被
訴犯罪事實為有罪之陳述，本院告知簡式審判程序之旨，並聽取
其與公訴人之意見後，經本院裁定進行簡式審判程序審理後，判
決如下：
    主  文
甲○○未經許可，持有刀械，處拘役肆拾日，如易科罰金，以新
臺幣壹仟元折算壹日。緩刑貳年。
    事  實
一、甲○○明知未經許可不得持有槍砲彈藥刀械管制條例第4 條
    第1 項第3 款所列管之手杖刀，竟未經許可，基於持有手杖
    刀之犯意，於民國95年間某日，在臺北縣三重市某跳蚤市場
    內，向真實姓名年籍資料不詳之成年人以新臺幣100 元之代
    價購得手杖刀1 把（編號0000000000號）而持有之，並於98
    年4 月間某日，在其位於臺北縣中和市○○路723 號3 樓住
    所，將上開手杖刀贈與邱愷詮（其涉犯持有刀械犯行，業經
    本院以98年度訴字第3573號判刑確定在案），嗣於98年6 月
    8 日凌晨1 時50分許之夜間，邱愷詮攜帶前開手杖刀，為警
    在臺北縣中和市○○路729 號前之公共場所前查獲，並扣得
    手杖刀1 把（業經本院98年度訴字第3573號刑事判決宣告沒
    收確定，並經檢察官於99年1 月14日為扣押（沒收）物品處
    分命令在案），始循線查悉上情。
二、案經臺灣板橋地方法院檢察署檢察官主動簽分案偵查起訴。
    理  由
壹、程序方面：本件被告甲○○所犯係死刑、無期徒刑、最輕本
    刑3 年以上有期徒刑以外之罪，其於準備程序就前揭被訴事
    實為有罪之陳述，經法官告知簡式審判程序之旨，並聽取其
    與公訴人之意見後，本院認無不得或不宜改依簡式審判程序
    進行之處，爰依刑事訴訟法第273 條之1 第1 項、第284 條
    之1 之規定，由本院裁定本件行簡式審判程序，合先敘明。
貳、實體方面：
一、上開事實，業據被告迭於警詢、偵訊及本院訊問時自白不諱
    ，核與另案被告邱愷詮於警詢及偵訊時供述之情節相符，且
    扣案之手杖刀經鑑定結果認：該刀刃長約37公分，接合前刀
    長約14.7公分，接合後刀柄約55公分；刀刃單面開鋒，經檢
    視，該刀分兩段，上半段為刀刃，下半段為刀鞘，二段連接
    處裝置卡榫，按動卡榫，抽出刀刃即為刀長；依現狀，認屬
    槍砲彈藥刀械管制條例管制之手杖刀，另該刀抽出後，刀刃
    與刀鞘復可組合成刀柄比刀刃長之內政部公告查禁非農用掃
    刀乙節，此有臺北縣政府警察局98年7 月16日北縣警保字第
    0980098739號函暨臺北縣政府警察局刀械鑑驗登記表1 份及
    扣案之手杖刀照片2 張在卷可。故被告之自白核與事實相符
    ，應堪予採信。是本案事證已臻明確，被告犯行洵堪認定，
    應予依法論科。
二、核被告所為，係犯槍砲彈藥刀械管制條例第14條第3 項之未
    經許可持有刀械罪。爰審酌被告持有刀械對社會治安之潛在
    危險非輕，且將之贈與他人，惟其並無前科紀錄，此有臺灣
    高等法院被告前案紀錄表1 份在卷可證，是其素行良好，且
    持有刀械之數量甚微，並未持該刀械再為其他不法犯行，及
    其犯後坦承犯行之態度，兼衡其犯罪之動機、目的、手段、
    生活狀況、智識程度等一切情狀，量處如主文所示之刑，併
    予諭知易科罰金之折算標準，以資懲儆。又查被告前未曾受
    有期徒刑以上刑之宣告，因一時失慮，偶罹刑典，事後已坦
    承犯行，深具悔意，經此刑之宣告後，應知警惕而無再犯之
    虞，本院因認暫不執行其刑為當，予以宣告緩刑，用啟自新
    。另按沒收係以可供執行為前提；否則沒收之諭知即失其意
    義，而最高法院65年度第五次刑庭庭推總會決議：沒收物之
    執行完畢與沒收物之不存在，並非一事，因犯罪依法必須沒
    收之物，雖已於共犯中之一人確定判決諭知沒收，並已執行
    完畢，對於其他共犯之判決，仍應宣告沒收，係就共犯關係
    沒收之立論。本件上訴人與賴００並非共同正犯，尚無上開
    決議之適用。原判決因認扣案槍枝業於賴００所犯寄藏案件
    中宣告沒收，並經檢察官執行銷燬而滅失，無須再於本件贅
    為沒收之諭知，自無適用法則不當之違法，最高法院97年度
    台上字第5372號判決意旨足酌。是以，扣案之手杖刀1 把，
    雖係屬槍砲彈藥刀械管制條例所列管，業經鑑驗屬實，已如
    前述，屬違禁物，惟於案被告邱愷詮涉犯槍砲彈藥刀械管制
    條例案件中，業經本院以98年度訴字第3573號刑事判決宣告
    沒收確定，並經檢察官於99年1 月14日為扣押（沒收）物品
    處分命令在案，此有邱愷詮之臺灣高等法院被告前案紀錄表
    、前開判決書、本院公務電話紀錄及臺灣板橋地方法院檢察
    署檢察官扣押（沒收）物品處分命令各1 份附卷足憑，則揆
    諸前開判決意旨及說明，本院自無庸併予宣告沒收，公訴人
    聲請本院宣告沒收云云，於法尚有未合，附此敘明。
據上論斷，應依刑事訴訟法第273 條之1 第1 項、第299 條第1
項前段，槍砲彈藥刀械管制條例第14條第3 項，刑法第11條前段
、第41條第1 項前段、第74條第1 項第1 款，判決如主文。
本案經檢察官黃致中到庭執行職務。
中    華    民    國    99    年    1     月    26    日
                  刑事第十四庭法  官  饒金鳳
以上正本證明與原本無異。
如不服本判決，應於判決送達後10日內，向本院提出上訴書狀，
且上訴書狀應敘述具體理由，而上訴書狀未敘述上訴理由者，應
於上訴期間（即自收受判決書之翌日起算10日）屆滿後20日內補
提理由書。
                              書記官  王春森
中    華    民    國    99    年    1     月    26    日
附錄本案論罪科刑之法律條文：
槍砲彈藥刀械管制條例第14條：
未經許可，製造、販賣或運輸刀械者，處3 年以下有期徒刑，併
科新臺幣100 萬元以下罰金。
意圖供自己或他人犯罪之用，而犯前項之罪者，處6 月以上5 年
以下有期徒刑，併科新臺幣300 萬元以下罰金。
未經許可，持有或意圖販賣而陳列刀械者，處1 年以下有期徒刑
、拘役或新臺幣50萬元以下罰金。
第1 項及第2 項之未遂犯罰之。

司法院資訊處製作；財團法人民間司法改革基金會備份。
